【裁判字號】    92,交聲,1371
【裁判日期】    921024
【裁判案由】    交管條例聲異
【裁判全文】
臺灣板橋地方法院交通事件裁定                九十二年度交聲字第一三七一號
    原處分機關  交通部公路總局臺北區監理所
    異  議  人
    即受處分人  乙○○
右列異議人即受處分人因違反道路交通管理處罰條例案件，對於交通部公路總局臺北
區監理所民國九十二年八月十四日所為之處分（原處分案號：北監營字第裁四－Ｃ
0000000號）聲明異議，本院裁定如左：
        主  文
異議駁回。
        理  由
一、異議意旨略以：臺北縣政府警察局新莊分局，舉發異議人於民國九十二年七月四
    日七時三十六分許，駕駛ＦＵＺ─九二號重型機車，在臺北縣大漢橋下迴轉道
    因「闖紅燈」違規，經員警以北丙○交字第Ｃ0000000號舉發違反道路
    交通管理事件通知單當場攔停舉發，異議人以當時係搭載老婆至迴轉道前方大樓
    處上班，因而駕駛至該大樓門口人行道上停車，並未闖越紅燈，爰聲明異議，請
    求撤銷原處分等語。
二、按汽車駕駛人，行經有燈光號誌管制之交岔路口闖紅燈者，處一千八百元以上五
    千四百元以下罰鍰，並記違規點數三點，道路交通管理處罰條例第五十三條、第
    六十三條第一項第三款分別定有明文。
三、經查：異議人於上開時、地，駕駛車輛行經交岔路口遇紅燈號誌時，不遵守紅燈
    號誌管制停車之指示，仍逾越停止線繼續行走之違規事實，有臺北縣政府警察局
    舉發違反道路交通管理事件通知單影本一紙在卷可稽。異議人雖辯稱：我是在停
    止線之前就已經上人行道，後來我停過去前面大樓，我從我附的照片有劃網狀線
    的地方就騎上去人行道了。惟證人即舉發警員甲○○於本院訊問時證稱：本件是
    我舉發，我當時是在七點到九點，我站在大樓旁邊，異議人從臺北縣新莊市○○
    路往中正路方向行駛，那邊有個紅綠燈，當時是紅燈，異議人從人行道行駛，他
    沒有停紅燈，就從人行道騎上去。我看到時，那時是紅燈，所有機車都在停止的
    狀況下，異議人繞過去，上去人行道，網線是因為那邊有汽機車出入口，順著人
    行道延伸過來的。停止線不可能延伸到那邊去，若是這樣，機車在那邊就會擋住
    出入口（均詳見本院九十二年十月十四日訊問筆錄）。衡諸當時情況，於該處路
    口之燈光號誌已顯示為紅燈後，異議人竟繞過前方停止之機車，由右側道路駛上
    人行道，顯然係行經有燈光號誌管制之交岔路口闖紅燈無疑。否則，若機車遇有
    紅燈時，皆循此方法，規避交通號誌之指示，行車秩序及行人行走於人行道之安
    全勢將受到危害。再者，網狀線劃設之處並非人行道，依卷內現場照片所示，該
    處大樓外人行道規劃之處亦已越過車輛停止線，從而，異議人辯稱其係於停止線
    之前就已經上人行道云云，亦不足採。類此情形，異議人自應於號誌顯示為綠燈
    後始得越過停止線，方符合道路交通管理處罰條例第一條，為加強道路交通管理
    ，維護交通秩序，確保交通安全之立法目的。因此，原處分機關援引首揭規定，
    裁處異議人罰鍰新臺幣二千七百元，並記違規點數三點，於法並無違誤，綜上所
    述，本件聲明異議為無理由，應予駁回。
四、據上論結，應依道路交通案件處理辦法第十九條，裁定如主文。
中      華      民      國      九十二      年    十      月  二十四    日
                                  臺灣板橋地方法院交通法庭
                                      法  官  李君豪
右正本證明與原本無異。
如不服本裁定，應於送達後五日內，向本院提出抗告狀。
                                      書記官  楊灥
中      華      民      國      九十二      年    十      月  二十四    日


司法院資訊處製作；財團法人民間司法改革基金會備份。
